# 请教模拟合并股权比例的问题

提问人：scly78 时间：2011-04-17 21:11:01
在IPO中，A为上市主体，A有一家子公司B，这项投资形成过程是， 08 年，A和B都由甲控制， 09 年 6 月，A从甲哪里取得B的51%的股权，形成同一控制合并了，在 10 年 3 月的时候，A再从甲哪里取得B49%的股权，那么我在进行模拟合并的时候， 08 年、 09 年A以多少股权去合并B呢？
08 年是51%呢？还是100% 09年不需要模拟呢，还是需要100%的进行模拟合并？

回答人：chenyiwei
如果这两次股权购买彼此是两项互相独立的交易，不存在关联和互为条件的情况，则鉴于 2009 年取得B的 51 ％股权时已经构成了一项同一控制下的企业合并，故编制申报财务报表时对于合并日之前的股权结构按 51 ％模拟，另外 49 ％确认为少数股权，后续购买时按照收购少数股权处理。如果两笔交易属于存在关联的一揽子交易，则应把后续的 49 ％股权取得也视作企业合并交易的组成部分，这时在合并日之前的年度就需要按照 100 ％模拟。